【裁判字號】    90,訴,51
【裁判日期】    900515
【裁判案由】    違反毒品危害防制條例
【裁判全文】
臺灣屏東地方法院刑事判決                              九十年度訴字第五一號
    公  訴  人  臺灣屏東地方法院檢察署檢察官
    被      告  乙○○
右列被告因違反毒品危害防制條例案件，經檢察官提起公訴（八十九年度毒偵字第一
九七九號、偵字第五三九六號），本院判決如左：
    主  文
乙○○連續轉讓第二級毒品，累犯，處有期徒刑拾月。
    事  實
一、乙○○前因違反麻醉藥品管理條例，經臺灣高等法院高雄分院以八十年度上訴字
    第五二０號判處有期徒刑五年四月確定，於民國八十五年三月二十四日縮刑假釋
    期滿執行完畢，旋因犯竊盜罪、違反麻醉藥品管理條例及肅清煙毒條例等案件，
    分別經法院定應執行有期徒刑一年十月，及判處有期徒刑二年二月，依屏東地方
    法院檢察署八十六年度執助字第七四八號指揮書，應執行至九十一年一月四日，
    甫於八十八年九月九日假釋出監。詎假釋期間仍不知警惕，竟基於轉讓第二級毒
    品安非他命之概括犯意，自八十九年九月間某日起至該月底止，在屏東縣鹽埔鄉
    ○○村○○路所前二巷十七號其住處等處，連續多次無償提供安非他命予少年甲
    ○○（另案付感化教育）施用，嗣因警方於是年八月十九日晚間七時五十分許，
    搜索其上開住處後，循線查獲。
二、案經屏東縣警察局屏東分局報告臺灣屏東地方法院檢察署檢察官偵查起訴。
    理  由
一、訊據被告乙○○固矢口否認有前揭犯行，辯稱：甲○○雖曾向其要過安非他命，
    但伊均未應允，縱自己於吸食安非他命為其撞見，亦僅供其分吸幾口而已，並無
    轉讓犯行云云。惟查，前揭犯罪事實，業經證人甲○○於偵查中證稱：因被告係
    其姊柯良燕之男友，故均以無償方式提供其吸食，提供之處所有時在被告家中，
    有時在路上遇到也會給等語。衡情，證人甲○○與被告原無仇隙，且為被告女友
    之弟，應無誣攀構陷之理，是其證言，應堪採信。
二、按安非他命為毒品危害防制條例第二條第二項第二款規定之第二級毒品，核被告
    乙○○所為，係犯毒品危害防制條例第八條第二項之轉讓第二級毒品罪。被告上
    開連續多次犯行，時間緊接，手法相同，觸犯構成要件同一之罪名，顯係基於概
    括犯意反覆為之，為連續犯，應依刑法第五十六條規定以一罪論，並加重其刑。
    又被告乙○○前因違反麻醉藥品管理條例，經臺灣高等法院高雄分院以八十年度
    上訴字第五二０號判處有期徒刑五年四月確定，甫於民國八十五年三月二十四日
    縮刑假釋期滿執行完畢，有臺灣高等法院被告全國前案紀錄表及臺灣屏東地方院
    檢察署刑案資料查註紀錄表各乙份在卷可按，其五年之內再犯此有期徒刑以上刑
    之本罪，為累犯，應依法遞加重其刑。爰審酌被告犯罪之動機、目的，其屢次犯
    罪，且尚在假釋期間，猶不知警惕，復將毒品提供少年吸用，戕害其身心，及被
    告之品性、生活狀況、智識程度、犯罪所生之損害，犯罪後態度等一切情狀，量
    處如主文所示之刑，以資儆懲。
據上論斷，應依刑事訴訟法第二百九十九條第一項前段，毒品危害防制條例第八條第
二項，刑法第十一條、第五十六條、第四十七條，判決如主文。
本案經檢察官蔡榮龍到庭執行職務
中      華      民      國      九十      年      五      月    十五    日
                                      臺灣屏東地方法院刑事第二庭
                                          審判長法  官  吳永宋
                                                法  官  郭書豪
                                                法  官  陳松檀
右正本證明與原本無異。
對於本判決如有不服應於收受送達後十日內向本院提出上訴書狀上訴於台灣高等法院
高雄分院並按他造當事人之人數附具繕本。
                                               書記官  張福山
中      華      民      國      九十      年      五      月    十五    日
附錄本案論罪科刑法條全文：
毒品危害防制條例第八條
轉讓第一級毒品者，處一年以上七年以下有期徒刑，得併科新台幣一百萬
元以下罰金。
轉讓第二級毒品者，處六月以上五年以下有期徒刑，得併科新台幣七十萬
元以下罰金。
轉讓第三級毒品者，處三年以下有期徒刑，得併科新台幣三十萬元以下罰
金。
前三項之未遂犯罰之。


司法院資訊處製作；財團法人民間司法改革基金會備份。
